【裁判字號】    98,審訴,3058
【裁判日期】    990129
【裁判案由】    毒品危害防制條例
【裁判全文】
臺灣桃園地方法院宣示判決筆錄        98年度審訴字第3058號
公  訴  人  臺灣桃園地方法院檢察署檢察官
被      告  甲○○
指定辯護人  本院公設辯護人林銘宏
上列被告因違反毒品危害防制條例案件（起訴案號：98年度毒偵
字第4790號），於中華民國99年1 月29日下午5 時許，在本院第
十四法庭宣示判決，出席職員如下：
          法  官   鍾雅蘭
          書記官   黃子祝
法官起立朗讀判決主文、犯罪事實要旨、處罰條文，及告以上訴
限制、期間並提出上訴狀之法院，且諭知記載其內容：
一、主  文：
    甲○○施用第一級毒品，累犯，處有期徒刑壹年貳月，扣案
    之第一級毒品海洛因壹包（驗餘淨重壹點肆捌公克）沒收銷
    燬之；又施用第二級毒品，累犯，處有期徒刑陸月，扣案之
    第二級毒品甲基安非他命壹包含袋（驗餘毛重壹點零玖公克
    ）沒收銷燬之。應執行有期徒刑壹年肆月，扣案之第一級毒
    品海洛因壹包（驗餘淨重壹點肆捌公克）、第二級毒品甲基
    安非他命壹包含袋（驗餘毛重壹點零玖公克）均沒收銷燬之
    。
二、犯罪事實要旨：
    甲○○前於民國88年間因施用毒品案件，經本院以88年度毒
    聲字第2117號、第2640號裁定送觀察、勒戒後，因認有繼續
    施用毒品傾向，再經本院以88年度毒聲字第3073號裁定令入
    戒治處所施以強制戒治，復經本院以88年度毒聲字第5676號
    裁定停止戒治，於88年10月15日停止戒治併付保護管束出所
    ，嗣經本院以89年度毒聲字第122 號裁定撤銷停止戒治，於
    90年2 月8 日強制戒治期滿執行完畢，並經臺灣桃園地方法
    院檢察署檢察官以90年度戒偵字第147 號為不起訴處分確定
    ；復於前揭強制戒治執行完畢後5 年內，即於91年間再因連
    續施用第一、二級毒品案件，經本院以91年度毒聲字第1092
    號裁定令入戒治處所施以強制戒治，嗣經本院以92年度毒聲
    字第717 號裁定停止戒治，於92年4 月9 日停止戒治併付保
    護管束出所，迄92年7 月25日保護管束期滿，未經撤銷停止
    戒治，視為強制戒治執行完畢，該次連續施用第一、二級毒
    品犯行並經本院以91年度訴字第1307號判決分別判處有期徒
    刑1 年、9 月，應執行有期徒刑1 年6 月確定；另於89年間
    因連續竊盜案件，經本院以89年度易字2797號判決判處有期
    徒刑9 月，嗣經臺灣高等法院以91年度上易字第560 號判決
    駁回上訴確定，並與上開應執行刑有期徒刑1 年6 月接續執
    行，於93年11月4 日縮刑假釋併付保護管束出監，嗣經撤銷
    假釋，尚餘殘刑有期徒刑4 月11日，於94年10月13日期滿執
    行完畢。另有下列犯行：(一)於94年間因連續施用第一、二級
    毒品案件，經本院以94年度訴字第1609號判決分別判處有期
    徒刑1 年1 月、10月，應執行有期徒刑1 年8 月確定；(二)於
    94年間再因侵占案件，經本院以95年度易字第1379號判決判
    處有期徒刑4 月確定；(三)另於95年間因連續施用第一級毒品
    案件，經本院以95年度訴字第720 號判決判處有期徒刑1 年
    2 月確定；(四)於95年間又因施用第二級毒品案件，經本院以
    95年度壢簡字第968 號判決判處有期徒刑5 月確定；上開(一)
    (二)(三)(四)所判處之罪刑嗣經本院以96年度聲減字第2338號裁定
    各減刑二分之一，並就(一)(二)減刑後之罪刑定應執行刑為有期
    徒刑1 年1 月，就(三)(四)減刑後之罪刑定應執行刑為有期徒刑
    9 月確定，二應執行刑接續執行，於97年3 月28日縮刑假釋
    併付保護管束出監，迄97年5 月16日保護管束期滿未經撤銷
    假釋，其未執行之刑，以已執行論（於本案均構成累犯）。
    詎其猶不知悔改，復基於施用第一級毒品海洛因及第二級毒
    品甲基安非他命之犯意，先於98年9 月20日下午3 時許，在
    其位於桃園縣平鎮市○○路137 號住處2 樓房間內，以吸食
    器燒烤之方式施用甲基安非他命1 次；復於翌（21）日凌晨
    4 時許，在上址住處2 樓房間內，以針筒注射之方式施用海
    洛因1 次。嗣於同（21）日下午3 時55分許，在桃園縣平鎮
    市○○路南勢二段89號魔法盒子網咖店內為警查獲，並扣得
    其所有施用剩餘之第一級毒品海洛因1 包（驗餘淨重1.48公
    克）、第二級毒品甲基安非他命1 包含袋（驗餘毛重1.09公
    克）。
三、處罰條文：
    毒品危害防制條例第10條第1 項、第2 項、第18條第1 項前
    段，刑法第11條、第47條第1 項、第51條第5 款。
四、協商判決除有刑事訴訟法第455 條之4 第1 項第1 款於本訊
    問程序終結前，被告撤銷協商合意或檢察官撤回協商聲請者
    ；第2 款被告協商之意思非出於自由意志者；第4 款被告所
    犯之罪非第455 條之2 第1 項所定得以協商判決者；第6 款
    被告有其他較重之裁判上一罪之犯罪事實者；第7 款法院認
    應諭知免刑或免訴、不受理者情形之一，及違反同條第2 項
    「法院應於協商合意範圍內為判決；法院為協商判決所科之
    刑，以宣告緩刑或2 年以下有期徒刑、拘役或罰金為限」之
    規定者外，不得上訴。
五、如有前述例外得上訴之情形，又不服本件判決，得自收受判
    決送達後10日內，向本院提出上訴書狀，上訴於第二審法院
    。
中    華    民    國    99    年     1    月    29    日
                        刑事庭  法  官  鍾雅蘭
                                書記官  黃子祝
以上正本證明與原本無異。
                                書記官  黃子祝
中    華    民    國    99    年     1    月    29    日
附錄本案論罪科刑法條：
毒品危害防制條例第10條
施用第一級毒品者，處6月以上5年以下有期徒刑。
施用第二級毒品者，處3年以下有期徒刑。

司法院資訊處製作；財團法人民間司法改革基金會備份。
